【裁判字號】    95,訴,1830
【裁判日期】    950815
【裁判案由】    毒品危害防制條例
【裁判全文】
臺灣板橋地方法院刑事判決              95年度訴字第1830號
公  訴  人  臺灣板橋地方法院檢察署檢察官
被      告  甲○○
上列被告因毒品危害防制條例案件，經檢察官提起公訴（九十五
年度毒偵字第二七一三號），本院裁定改用簡式審判程序審理，
判決如下：
    主  文
甲○○施用第一級毒品，累犯，處有期徒刑捌月。扣案之第一級
毒品海洛因壹包（驗餘淨重零點零壹公克），沒收銷燬之。
    事  實
一、甲○○前於民國八十五年間因違反肅清煙毒條例案件，經臺
    灣臺北地方法院於八十五年三月二十八日，以八十五年度訴
    字第八四號刑事判決判處有期徒刑三年四月確定。復於同年
    間因違反肅清煙毒條例案件，經本院於八十六年一月二十八
    日，以八十六年度訴字第五六號刑事判決判處有期徒刑三年
    二月確定。繼於同年間因違反麻醉藥品管理條例案件，經本
    院於八十六年十月二十八日，以八十六年度易字第四一五三
    號刑事判決判處有期徒刑五月確定。以上三罪接續執行，於
    八十八年六月三日假釋出獄，假釋期滿日期為九十二年五月
    十五日。於假釋期間，又於八十九年間因施用毒品案件，經
    本院裁定送觀察、勒戒後，認有繼續施用毒品之傾向，改裁
    定令入戒治處所施以強制戒治一年，於九十一年二月十六日
    強制戒治執行完畢，經臺灣板橋地方法院檢察署檢察官於九
    十一年三月十三日，以九十一年度戒毒偵字第一四七號為不
    起訴處分確定，並接續執行撤銷假釋後之殘刑三年十月二十
    日，甫於九十四年九月二十六日執行完畢。詎猶不知悔改，
    於強制戒治執行完畢後五年內，復基於施用第一級毒品海洛
    因之犯意，於九十五年三月三十一日，在臺北縣三峽鎮○○
    路國立臺北大學附近，以針筒注射之方式，施用第一級毒品
    海洛因乙次。嗣於同日十時三十分許，在上址為警查獲，並
    扣得第一級毒品海洛因一包（驗餘淨重０．０一公克）。
二、案經臺北縣政府警察局三峽分局報請臺灣板橋地方法院檢察
    署檢察官偵查起訴。
    理  由
一、上揭事實業據被告甲○○於本院審理中坦承不諱（見本院九
    十五年八月一日簡式審判筆錄），並有第一級毒品海洛因一
    包（驗餘淨重０．０一公克）扣案可資佐證（見臺灣板橋地
    方法院檢察署九十五年度毒偵字第二七一三號偵查卷第一五
    頁）。而被告為警查獲後所採集之尿液經送檢驗結果確呈鴉
    片類陽性反應，此有臺灣檢驗科技股份有限公司濫用藥物尿
    液檢驗報告一紙在卷可憑（見上開偵查卷第五一頁）。而扣
    案之第一級毒品海洛因一包（驗餘淨重０．０一公克），經
    送法務部調查局鑑定結果，檢出確有第一級毒品海洛因成分
    ，此有法務部調查局九十五年五月十六日調科壹字第０六０
    ０一一六九九號鑑定通知書一紙在卷可稽（見上開偵查卷第
    五七頁），足徵其自白與事實相符。又被告於八十九年間因
    施用毒品案件，經本院裁定送觀察、勒戒後，認有繼續施用
    毒品之傾向，改裁定令入戒治處所施以強制戒治一年，於九
    十一年二月十六日強制戒治執行完畢，經臺灣板橋地方法院
    檢察署檢察官於九十一年三月十三日，以九十一年度戒毒偵
    字第一四七號為不起訴處分確定，有臺灣高等法院被告前案
    紀錄表一份在卷可憑。是以，本件事證明確，被告於強制戒
    治執行完畢後五年內，再犯本件施用第一級毒品之犯行洵堪
    以認定，應予依法論處。
二、按九十四年二月二日修正公布，九十五年七月一日施行之刑
    法第二條第一項：「行為後法律有變更者，適用行為時之法
    律。但行為後之法律有利於行為人者，適用最有利於行為人
    之法律。」之規定，係規範行為後法律變更所生新舊法律比
    較適用之準據法，於新法施行後，應適用新法第二條第一項
    之規定，為「從舊從輕」之比較（最高法院九十五年第八次
    刑事庭會議決議意旨參照）。被告行為後，刑法業於九十四
    年二月二日修正，並自九十五年七月一日起施行，其中刑法
    第四十七條累犯之規定，亦經修正，修正前有關累犯之成立
    ，不以再犯之罪係故意犯罪為限，然修正後之規定，則以再
    犯故意犯為成立累犯之要件。茲比較修正前後累犯之規定，
    於本件被告之情形，修正後刑法第四十七條之規定，尚不生
    有利於被告之結果，自應適用被告行為時之法律，即修正前
    刑法第四十七條之規定。核被告所為，係犯毒品危害防制條
    例第十條第一項之施用第一級毒品罪。被告持有第一級毒品
    海洛因，既意在供己施用，其持有之低度行為，應為施用之
    高度行為所吸收，不另論罪。末查被告有如事實欄所載之論
    罪科刑及執行情形，有臺灣高等法院被告前案紀錄表一份在
    卷足憑，其於有期徒刑執行完畢後五年內，再犯本案有期徒
    刑以上之罪，為累犯，應依修正前之刑法第四十七條之規定
    遞加重其刑。爰審酌被告素行不佳，多次漠視法令之禁制，
    恣意濫用毒品，戕害己身，顯無悔改之意，惟於他人尚無明
    顯重大危害，及其犯後坦承犯行，態度良好等一切情狀，量
    處如主文所示之刑，以資懲儆。
三、扣案之海洛因一包（驗餘淨重０．０一公克），係屬第一級
    毒品（其內毒品與其他外袋無法析離完盡，應概認屬查獲之
    毒品），不問屬何人所有，當依毒品危害防制條例第十八條
    第一項前段之規定併予宣告沒收銷燬之。
四、本件經檢察官提起公訴，被告於準備程序中就被訴事實為有
    罪之陳述，經法官告知簡式審判程序之旨，並聽取公訴人、
    被告之意見後，本院合議庭裁定由受命法官獨任進行簡式審
    判程序，併予敘明。
據上論斷，應依刑事訴訟法第二百七十三條之一第一項、第二百
九十九條第一項前段，毒品危害防制條例第十條第一項、第十八
條第一項前段，刑法第二條第一項前段、第十一條前段、修正前
刑法第四十七條，判決如主文。
本案經檢察官朱學瑛到庭執行職務。
中    華    民    國    95    年    8     月    15    日
                  刑事第十四庭  法  官  曾正耀
以上正本證明與原本無異。
如不服本判決，應於判決送達後10日內，向本院提出上訴狀。
                                書記官  陳淑怡
中    華    民    國    95    年    8     月    15    日
附論罪科刑依據之法條：
毒品危害防制條例第10條
施用第一級毒品者，處六月以上五年以下有期徒刑。
施用第二級毒品者，處三年以下有期徒刑。


司法院資訊處製作；財團法人民間司法改革基金會備份。
